【裁判字號】    99,訴,587
【裁判日期】    990830
【裁判案由】    毒品危害防制條例
【裁判全文】
臺灣臺北地方法院刑事判決               99年度訴字第587號
公  訴  人  臺灣臺北地方法院檢察署檢察官
被      告  乙○○
指定辯護人  扶助律師周承武律師
上列被告因毒品危害防制條例案件，經檢察官提起公訴（99年度
偵字第2261號），本院判決如下：
    主  文
乙○○無罪。
    理  由
一、公訴意旨係以：被告乙○○與甲○○、丙○○（甲○○販賣
    第二級毒品未遂罪、丙○○牙保禁藥未遂罪均經最高法院以
    96年度台上字第3694號判決駁回上訴確定）及林健文（另案
    通緝中）等4人，均明知安非他命係毒品危害防制條例所管
    制之第二級毒品，且係中央衛生主管機關明令公告之禁藥，
    未經許可不得擅自販賣，亦不得牙保他人買賣，因臺北地區
    所販售之第二級毒品安非他命價格較為低廉且品質精純，丙○○準備陪同林健文於民國93年1月9日從苗栗地區北上臺北
    ，向林健文之友人甲○○購買安非他命之際，為丙○○之友
    人戊○○（綽號「阿展」）所知悉，戊○○乃於電話中向丙○○佯稱自己也有意購買安非他命4兩，丙○○在電話中向
    戊○○表示自己不介入這種事，僅表示自己可以安排戊○○
    與林健文電話聯絡，至於細節則由戊○○與林健文自行商談
    。嗣林健文與戊○○取得聯繫並答應後，即以其所使用之
    00000000 00號行動電話，撥打甲○○所持用之0000000000
    號手機，商討取得安非他命4兩販賣予戊○○之事宜，因甲○○知悉前男友即被告一向有安非他命可資販賣，確信可自
    被告處取得大量安非他命，即與林健文約定以1兩安非他命
    售價新臺幣（下同）3萬5千元，總價約14萬元之價格成交，
    並約定於93年1月10日凌晨見面後完成交易，至於交易地點
    則待林健文北上後，再以電話聯繫。嗣林健文、丙○○於當
    日夜間共同自苗栗搭車北上，而於翌日即93年1月10日凌晨
    抵達臺北市○○路與敦煌路口時，甲○○與被告已透過聯繫
    ，共同基於販賣第二級毒品安非他命之犯意聯絡，遂由甲○○搭乘計程車、被告駕駛機車之方式，分別抵達林健文、丙○○下車之上開路口，被告為取信於人，遂取出小量安非他
    命供林健文嘗試，經嘗試滿意該毒品之品質後，林健文即與
    戊○○取得聯繫，約定在臺北市○○○路○段75號萊爾富便
    利超商附近碰面，而因在場他人均不認識戊○○，丙○○遂
    承續前揭牙保禁藥之犯意，與林健文、甲○○共乘計程車至
    臺北市○○○路○段75號前，被告則駕駛前揭機車獨自抵達
    該處。嗣抵達該處後，林健文、丙○○與甲○○即在該處等
    待戊○○之赴約，被告為免遭人設計，則將事前已攜帶在身
    而遲未取出之4包安非他命，置放在3人所站立位置之對面即
    臺北市大安區○○○路○段102號前機車停放處之地面上，並
    告知甲○○該毒品置放處，以及須待買主已交錢，始可告知
    買主毒品置放地點後，即自行遠遠站立於距離臺北市○○○
    路○段75號約1、2百公尺之處觀看。嗣戊○○未依約赴上開
    地點完成毒品交易，並將此情告知員警丁○○後，丁○○即
    與派出所員警己○○、林聖傑、張伯榮等人，於93年1月10
    日上午7時40分許抵達上開3人所站立之地點，在甲○○告知
    藏貨地點後，於臺北市大安區○○○路○段102號前搜得安非
    他命4包（淨重：140.45公克，驗餘淨重：140.31公克），
    因認被告係犯毒品危害防制條例第4條第2項、第6項之販賣
    第二級毒品未遂罪嫌。
二、按犯罪事實應依證據認定之，無證據不得認定其犯罪事實，
    又不能證明被告犯罪或其行為不罰者，應諭知無罪之判決，
    刑事訴訟法第154條、第301條第1項分別定有明文。又刑事
    訴訟法第161條已於91年2月8日修正公布，其第1項規定：檢
    察官就被告犯罪事實，應負舉證責任，並指出證明之方法；
    因此，檢察官對於起訴之犯罪事實，應負提出證據及說服之
    實質舉證責任，倘其所提出之證據，不足為被告有罪之積極
    證明，或其指出證明之方法，無從說服法院以形成被告有罪
    之心證，基於無罪推定之原則，自應為被告無罪判決之諭知
    （最高法院92 年台上字第128號判例參照）。
三、檢察官起訴認定被告犯罪無非以：共同被告甲○○、丙○○
    、林健文及證人戊○○之供述，與通聯紀錄、扣案毒品及鑑
    定通知書等證據，為其主要論據。
四、訊據被告堅決否認有前揭販賣第二級毒品未遂之犯行，辯稱
    略以：因為前女友甲○○被伊拋棄挾怨報復才誣指伊販毒，
    伊不認識丙○○、林健文、戊○○，也沒有如起訴書所載的
    時地與他們見面進行販毒的事實等語。
五、經查：
（一）共同被告甲○○、丙○○及林健文於93年1月10日上午7時
      40分許，在臺北市大安區○○○路○段75號前等待交易毒
      品之際，當場為警查獲，並在同路段102號前扣得白色細
      晶體4包，甲○○、丙○○因此分別經本院以93年度訴字
      第1633號論處販賣第二級毒品未遂罪、牙保禁藥未遂罪，
      嗣經最高法院以96年度台上字第3694號判決確定，而該扣
      案白色細晶體4包，經送內政部警政署刑事警察局鑑定，
      均檢出第二級毒品甲基安非他命成分，有該局93年1月10
      日刑鑑字第0930031 387號鑑定書1份及上開案號刑事判決
      書在卷可稽，此節均應堪認定。故本件所應審究者，即為
      被告是否係公訴意旨所指供應毒品之人，而與甲○○有販
      賣第二級毒品之犯意聯絡或行為分擔。
（二）按共同被告對於其他共同被告之案件而言，為被告以外之
      第三人，本質上屬於證人，為確保被告對證人之詰問權，
      證人於審判中，應依法定程序，到場具結陳述，並接受被
      告之詰問，此觀刑事訴訟法第287條之2規定：「法院就被
      告本人之案件調查共同被告時，該共同被告準用有關人證
      之規定」亦明。又利用共同被告之自白或不利於己之陳述
      ，為認定被告犯罪之證據，不特與利用被告自己之自白其
      犯罪之證明同有自白虛偽性之危險，亦不免有嫁禍於被告
      而為虛偽供述之危險。故就刑事訴訟法第156條第2項立法
      意旨觀之，共同被告之自白或不利於己之陳述，固得作為
      認定被告犯罪之證據，但不得作為有罪判決之唯一證據，
      仍應調查其他必要之證據，以察其是否與事實相符，亦即
      仍須有補強證據以擔保該共犯自白之真實性，始得採為斷
      罪之依據，並非絕對可由法院自由判斷被告之自白、共同
      被告之自白或不利於己之陳述之證明力。若不為調查，而
      專憑此項供述據為被告犯罪事實之認定，即與上開規定有
      違（最高法院46年台上字第419號判例、88年度台上字第
      3584 號、87年度台上字第3525、3182判決可供參照）。
      是以，共同被告之陳述須先審酌有無經過證人具結程序，
      是否具有證據能力後，更須調查有無補強證據證明，審酌
      其陳述是否與事實相符而有證明力。
（三）證人即共同被告甲○○於本院審理中結稱：「我跟阿文及
      其友人共3人一起坐計程車過去被查獲的地方，要跟乙○○買毒品，乙○○騎摩托車，在遠遠的，沒有跟我們3人
      在一起，乙○○沒有將毒品拿出來，我們就被抓了」、「
      我對檢察官說的『武仔』就是乙○○」、「我與丙○○、
      林健文3人中，只有我認識乙○○」、「我有跟被告說對
      方要4兩，也有跟被告說對方價錢，但金額忘記了，是被
      告自己要交易的」等語（見本院卷第113頁以下）；另於
      本院前案審理中供出：「在現場的男子確實就是幫我辦保
      的，他叫乙○○」等語（見本院93年度訴字第1633號卷，
      下稱本院前案卷，卷2第107頁）；固均指稱被告係提供毒
      品而實際進行交易之人。惟就扣案毒品來源乙節，細繹其
      於本院同次審理期日先後供稱：「查獲毒品我不知道是誰
      的，是在路邊找到的」、「因為我想要跟乙○○買，所才
      以說放在那邊」、「我現在要老實說東西（毒品）確實是
      他（被告）放在那邊，只是沒有抓到他，抓到我們，我在
      檢察官那邊講的才是實話」、「我沒有帶同警方起獲毒品
      ，不知道警方在何處起獲毒品，我也不知道那天會被查獲
      毒品，我就被抓」、「（問：被告有沒有跟你說他帶來的
      毒品放在那裡？）我不知道。因為被告會跟我聯絡，而且
      被告也在附近而已」云云。就被告是否有攜帶毒品騎乘機
      車到場，又將毒品藏放之確切位置何在，被告如何與甲○○或其他買家聯繫而著手進行毒品交易，扣案毒品又如何
      為警查獲等節，此等與被告涉犯販賣毒品之具體事實，共
      同被告甲○○的陳述並非一致，非無瑕疵可指，則其指訴
      是被告提供毒品進行本件交易之犯罪事實是否屬實，仍有
      疑義。
（四）再者，證人甲○○於前案警詢時對於扣案毒品來源及聯繫
      偕同林健文到場經過，係託詞不知情云云（見93偵6674卷
      第30頁以下，甲○○冒名吳惠玲應訊），於內勤檢察官複
      訊時始供稱：「安非他命是綽號『武仔』男子放在1個箱
      子，因為我調貨比較便宜，武仔會批一些給我，林健文前
      天晚上來電叫我調4兩，他託我問武仔轉達他要買4兩。昨
      天清晨3、4點，他說要出發，我說到臺北下車再打電話給
      我，我再約『武仔』去，大約6、7時阿文告訴我他到承德
      路，我就打電話給『武仔』，『武仔』說他有帶出來，我
      們分別到承德路等。『武仔』告訴我說4包安非他命放在
      萊爾富對面的銀行門口，叫我請林健文、丙○○自己到對
      街去拿。『武仔』告訴我錢他會去另一個地方收，但還沒
      收錢就被捉了。是我配合警察，告訴警察說4大包毒放在
      那裡，『武仔』交代我說一定要等他收到錢，才能告訴林
      健文、丙○○東西放在那裡。『武仔』電話門號是000000
      0000號」等語（93年度核退字第245號卷第5頁以下，甲○○冒名吳惠玲應訊），嗣於偵查中卻供稱：「當場查獲安
      非他命4包不知道是誰的，不是在人身上查獲的，警察說
      是在四周圍。我跟阿文要合夥買安非他命，當天是由我出
      面打電話找一位『兄仔』的藥頭購買毒品，我跟阿文合買
      2 千元，約在該處見面，還沒買到，警察就來了。我不知
      道東西為何多出來，且我們沒有那麼多錢買那些毒品」等
      語（見93年度偵緝字第1409號卷第13、38頁），於前案審
      理中則先後供稱：「我不知道安非他命放在那裡，丙○○
      怎麼會知道，我們3人被警察抓到時都沒有移動，為什麼
      會有4包安非他命。...是我林健文、丙○○坐計程車等丙○○的朋友，『武仔』也有騎摩托車一起去羅斯福路，但
      因他躲在比較遠的地方，所以沒有被抓到。我跟林健文是
      要用2千去買，說一起算。...1人出2千元，阿文說他朋友
      要多一點要4兩，我說我不知道價錢多少，我把我朋友叫
      出來，他們再談價格。...後來就到羅斯福路等他朋友拿
      錢來要一起買。」、「我們先到羅斯福路那裡，乙○○好
      像有來。因為我與林健文還沒有湊足錢，又因為我們下車
      時，那邊有1台警車怪怪的，乙○○打電話告訴我說那邊
      有警察，好像要來抓的，這是1個陷阱，所以不敢拿毒品
      給我」、「我不知道『武仔』有無將毒品放在對面，也沒
      有看到，我也不知道為何會有142公克毒品在那邊，142公
      克毒品是多少錢我也不知道」等語（見本院前案卷1第85
      頁以下，卷4第125頁背面以下）。則其就現場扣案毒品來
      源、本件毒品交易方式及對象、交易毒品之數量或價金金
      額及交付方式等節，即究係與人合購或代人調貨、是否由
      其協同警方起獲毒品、被告是否交代毒品放置地點、購買
      毒品價金是否已議妥、價金多少，抑由買賣雙方到場面洽
      ，事後如何交付價金等涉及被告共犯的重要基本事實，所
      述或前後明顯不一，或對部分具體情節諉稱不知情。是依
      共同被告甲○○歷次之供述，其與被告間究有如何犯意聯
      絡及行為分擔之犯罪事實，既有如前述可疑之處，則其曾
      經指證被告為販毒之人陳述之可信性，實堪存疑。
（五）況且，證人甲○○指稱販毒之人即被告當時使用門號0000
      000000手機，惟該門號於本件查獲當天即93年1月10日上
      午7時28分許，顯示基地臺位置係在「臺北市○○區○○
      街78 號9樓」，有該門號使用人基本資料及雙向通聯資料
      查詢可查（見93偵6674號卷第271、287頁）。然依證人甲○○於本院審理中供稱：「被查獲當天我沒有打電話給被
      告，當天我與被告一直都在一起。被告的電話存在手機裡
      面，偵訊時是拿手機給檢察官看，被告當時只有使用這支
      電話。當天我先跟被告一起騎摩托車到承德路，被告有拿
      安非他命給人用，過1、2個小時才到羅斯福路。我們到羅
      斯福路等了很久，才被警方抓了。我到羅斯福路時，有看
      到被告，其他2個人也有看到被告，在等買主來的這段時
      間，被告都有在，沒有離開」等語明確（見本院卷第118
      、119頁），此與共同被告林健文、丙○○下段證述：渠
      於查獲前在現場等候1至2小時，另丙○○證稱：販毒男子
      全程在場，距渠約有1、2百公尺距離等情相符。是若證人
      甲○○等人於同日上午7時40分前已在臺北市中正區○○○路○段75號查獲地點等候多時，且被告當時均在現場附
      近目視可及處所遠觀，並未曾離去，以被告當時唯一持用
      上開手機門號顯示基地臺位置應在該查獲地點附近方符合
      情理，惟該門號當日上午7時28分的通聯基地臺位置，卻
      在臺北市○○街上址，故證人甲○○證述上開情節，即與
      客觀存在之通聯紀錄內容顯有不符，被告是否即係其所指
      攜毒品到場欲進行交易之人，更堪存疑。綜上，共同被告
      甲○○指述之詞，並非毫無瑕疵可指，所述真實性仍有不
      明，有合理之懷疑，自無單憑其供述據以為被告不利之論
      據。
（六）復查，公訴人另以共同被告林健文之供述及丙○○於前案
      偵查、審理中供述為論據（見本院卷第61頁）。惟共同被
      告林健文於前案偵查中先後供述：「安非他命是向綽號『
      小雨』女子購買，我沒有共同起出毒品，當時搜身也沒有
      搜到，我沒有居中介紹買賣毒品。是丙○○跟我一起要買
      ，我們在羅斯福路萊爾富超商門口，當時『小雨』來的時
      候尚未交易，警察就來了。（後改稱）我是想拜託她幫我
      調貨（0.8公克1千元）。我不知道安非他命4大包是何人
      所有」、「丙○○去我家找我，說要買毒品，我在電話中
      請甲○○幫我們調安非他命，是丙○○要等他的朋友，我
      們3人一起在羅斯福路2段75號前等。我是第1次向她買，
      以現金買，我們等了1小時」等語（93年度核退字第245號
      卷第5頁以下、93偵6674卷第308頁以下），僅提及聯繫甲○○見面欲買受毒品事實，並未供述賣家有到場之情，亦
      未指證被告即為扣案毒品之賣家，或指述被告另有何涉及
      販賣毒品之犯行，是自難憑共同被告林健文證述，而為不
      利於被告認定。再者，共同被告丙○○於前案偵查中供述
      ：「我和林健文一起搭巴士北上，我知道他買的貨都不錯
      ，我有向他表示我也要。我在臺北的朋友阿展也問我可否
      買到。問如果4兩買14萬。我和林健文打給吳惠玲，吳惠
      玲叫我們在承德路下車，等了幾分鐘她就跟1個男子來了
      ，先拿一點給我們試，我們4人搭計程車去羅斯福路的萊
      爾富，一直等阿展沒有來。我也不知道安非他命4大包的
      來源」等語（93年度核退字第245號卷第7頁），於前案審
      理中結證稱：「我坐野雞車上來到了臺北，林健文打電話
      給甲○○，有見到甲○○外，還有1位50多歲男子，但林
      健文沒有介紹甲○○及該男子給我認識，林健文不認識該
      男子，那男子也沒有跟林健文談話。林健文說跟阿展約好
      了，要到我們被抓的地方，我們與那男子是一起坐計程車
      去，那男子距離我們1、2百公尺，是在馬路同一邊，我有
      看到甲○○過去與他交談。警察來時，那男子還在那裡，
      但可能看到警察，所以先走了。之後交保，也是那男子來
      替甲○○交保，我有看到那男子用摩托車載甲○○走」、
      「我不知道那男子的姓名或稱號，是否為『武仔』我也不
      知道，我也不確定甲○○是否與那男子一起來的。我們在
      羅斯福路現場等1、2小時以上，警察到時天色還昏暗，到
      警察要帶我們走時，天已經亮了。這段時間那男子在警察
      來前都離我們1、2百公尺，全程都有在場」等語（見本院
      前案卷2第103頁以下），雖指述本件遭警查緝後為甲○○
      交保之人即係毒品之賣主，而被告亦未否認於前案偵查中
      有為甲○○出具保證金辦理具保手續之情，此與卷附保證
      金收據所載資料相符（93偵6674號卷第303頁）。惟嗣經
      被告於前案審理中以證人身分到庭作證時，共同被告丙○○得以當庭辨識被告容貌後，其供述：「當時我到現場時
      ，我看到甲○○與一男子，我不能確定甲○○所說的『阿
      武』是否就是乙○○」等語（見本院前案卷3第178頁），
      另於本院審理中到庭結稱：「甲○○辦交保時，我在地院
      的門口，甲○○先出去，我就與林健文出去，我也是看到
      有一個人騎著摩托車，與我在承德路上看到的摩托車是同
      一型的，因為那時候這樣的機車很少見，所以我認為幫甲○○辦交保的人就是與在承德路上看到的是同一個人」、
      「我看到騎摩托車的人，但是我沒有辦法確認是被告」、
      「該男子騎乘類似野狼的，有腳踏發動的機車」等語（本
      院卷第111頁背面），而證人所涉本件牙保禁藥案件已經
      判決確定，屆將執行完畢，對於被告涉案事實部分，並無
      利害關係存在，且於供前具結，擔保陳述真實性，諒其應
      無刻意迴護被告而為虛偽供述動機，故證人丙○○於前審
      中供述陪同甲○○到場交易毒品男子與事後為吳女交保之
      人係同一人，所憑辨識基準既是以該人所騎乘機車樣式同
      型來判斷，並非透過比對該人面貌、身材等人別特徵所為
      之證述，又其與毒品賣主及甲○○素不相識，僅於當日凌
      晨時分在承德路與該男子有一面之緣，雙方復未交談，嗣
      在羅斯福路查獲現場，亦與該男子始終相隔1、2百公尺距
      離，且當時天色未明，其確實亦無從清晰觀察、記憶該人
      面容形貌，此經證人丙○○到庭目視被告形貌後，亦無法
      確認被告即係到場販毒之人已明。況共同被告甲○○另稱
      ：「被告騎大型的摩托車，型號我忘記，也不認識機車的
      牌子，是電動，不是古早那種腳踩的」等語（本院卷第
      117頁背面），2人就販毒之人到場所騎乘交通工具，所述
      互核亦不相符，則丙○○徒以機車型號指認前來辦理交保
      之被告即係在場提供毒品之人，其真實性即堪存疑，自難
      據以佐認被告即為本件販賣毒品之人。
（七）末按受羈押被告與辯護人接見時監聽、錄音所獲得之資訊
      ，自相關配合措施規定公布實施前，應不得作為偵查或審
      判上認定被告本案犯罪事實之證據，司法院大法官會議釋
      字第654號解釋要旨可參，惟收容人接見談話內容及卷附
      衍生書面紀錄、勘驗筆錄則係被告與共同被告甲○○等親
      友之通信，並非與辯護人接見時所為紀錄，自無礙於被告
      刑事程序之防禦或辯護權利，仍應有證據適格，辯護人援
      引上開解釋認無證據能力，容有誤會，合先敘明。查被告
      於94年間在臺北看守所羈押期間，共同被告甲○○於同年
      12月7日入所辦理會面接見時，渠談話內容略以：「（吳
      ）他說交保是你將我載走的。（被告）妳媽媽叫我去交保
      的啊...自頭至尾我都沒去。（吳）他就是跟我說有啊，
      他說有看到你啊。（被告）他那麼久了他怎麼可能認得我
      ，說啥瘋話，他知道我是誰嗎？（吳）他就是這樣講。（
      被告）妳就跟他說不是就好了...你在那裡審判時候你有
      說是我，對不對？你有說那個名字出來對不對？沒關係，
      那時候你跟我吵架，對不對？既然這樣，就說是我。我不
      知什麼事，是妳媽媽叫我去交保的，妳打電話回妳媽媽那
      邊，她才打電話給我叫我去交保的，現在是什麼事情，我
      也不知道，他現在交保看到我就以為是我，我也不認識他
      」、「（吳）另外一個講的，說有看到你一開始在承德路
      那裡跟我在一起。（被告）在一起是那個別人啊。（吳）
      對啊，他有跟警察這樣講，說跟交保是同一個人...（被
      告）妳說不是我就好了嘛，很簡單的道理，他那天看到我
      去幫妳交保，就以為我是那個人，我又沒在場，我如在場
      ，我就被抓到了，對不對」、「（吳）他說你站的遠遠的
      看我們被抓。（被告）那有這麼厲害的事情，那是他自己
      說的，要抓就一起抓到了...（吳）他們說會傳幫我交保
      的那個人。（被告）傳什麼？我又不在現場，我不知道啊
      ，我認識妳啊，我們兩個是男女關係啊，我就會說有可能
      是後來沒有在一起後，妳生氣故意報復我...我又沒在場
      啊，為什麼那個人會說是我，是因為那天我去幫妳交保，
      他有看到我，他認定是我，是很正常的事情。（吳）他說
      我們一起去，我說那有，我們那有一起去？（被告）對啊
      ，沒有啊，如果一起去就抓到了，這是很簡單的事情，如
      果一起去，我怎麼有可能一個人在旁邊啊，妳是我的女朋
      友，我怎麼有可能就任妳一個人去，我一定也會去現場啊
      ，我如果去了也一定會被抓到，這是很淺的道理。（吳）
      他說看我們面對面講話，講完之後一起。（被告）那是他
      說的，跟妳什麼關係？要不然妳問他，我那天穿什麼衣服
      ？說什麼瘋話，他現在就是要妳擔這一條...」等語，有
      收容人接見談話紀錄、勘驗筆錄在卷可憑（見本院前案卷
      3第111、39頁以下）。惟被告於該日會面談話過程中，始
      終未自承於甲○○遭查獲當日有在場參與販賣毒品之犯行
      ，另被告於94年5月2日至同年12月7日之前在看守所內與
      甲○○有多次會面接見紀錄，渠談話內容除交代私人雜務
      外，亦有涉及其他審理中訴訟案件進展情形，另被告亦談
      及有為他人處理具保、委任律師等事宜（見本院前案卷3
      第51頁以下、第61、74頁），則共同被告甲○○於被告在
      押期間，多次前往探訪，被告容係基於情誼關係，關切甲○○所涉案件案情，又經甲○○透露有同案共犯指認自己
      涉案，因與被告利害關係密切，故被告向甲○○陳述個人
      意見，亦屬人情之常，是尚難據此認定被告即係與甲○○
      共同販賣毒品之人。
（八）綜上，本件共同被告甲○○、丙○○所為不利於被告之指
      述部分，均非無瑕疵可指，亦別無其他證據足資補強佐證
      指訴之情與事實相符，自難僅憑其前揭有瑕疵之指訴，遽
      以為認定被告有共犯販賣第二級毒品之依據。至於扣案毒
      品與鑑定通知書，只能證明本件有賣主攜帶毒品到場著手
      進行毒品交易之情，尚難憑此認被告即係攜帶毒品到查獲
      現場著手販賣之人。參照前開論述，檢察官此部分所提出
      之各項證據，尚有合理懷疑之存在，而未達於通常一般人
      均不致於有所懷疑，而得確信為真實之程度，尚不足以使
      本院形成被告共同販賣第二級毒品未遂有罪之心證。從而
      ，依「罪證有疑、利於被告」之證據法則，即不得遽為將
      被告論罪科刑。此外，本院復查無其他積極證據足資證明
      被告有何檢察官所指之販賣第二級毒品犯行，故本件不能
      證明被告犯罪，依法即應為被告無罪之諭知。
六、末本件檢察官所提出之證據，既不足為被告有罪之積極證明
    ，基於無罪推定之原則，被告即應獲無罪判決之諭知，被告
    自無須再提出證明方法反證自己無罪，故被告於審理中另行
    聲請勘驗共同被告甲○○等人偵查中錄音內容及向警察機關
    函查戊○○線民資料等節，均核無必要，附此敘明。
據上論斷，應依刑事訴訟法第301條第1項前段，判決如主文。
本案經檢察官郭力菁到庭執行職務。
中    華    民    國    99    年    8     月    30    日
                  刑事第十三庭  審判長法  官  許泰誠
                                      法  官  李貞瑩
                                      法  官  林瑋桓
以上正本證明與原本無異。
如不服本判決應於收受送達後10日內向本院提出上訴書狀，並應
敘述具體理由；其未敘述上訴理由者，應於上訴期間屆滿後20日
內向本院補提理由書（均須按他造當事人之人數附繕）「切勿逕
送上級法院」。
中    華    民    國    99    年    8     月    30    日
                                       書記官  鄭伊芸

司法院資訊處製作；財團法人民間司法改革基金會備份。
